# 有外包协议收入按净额算还是按全额算

提问人：vienne007 时间：2017-06-11 22:09:08
餐饮企业，将一个饮品台外包，外包协议约定本企业提供营业场作、制作设备和厨房，外包商提供原材料、饮品制作、服务员，饮品和材料采购质量要符合本企业规定，结算由本企业与客户结算，然后收入由双方六四分（本企业六）。请问本企业的收入按净额算（六成），还是按全额算收入，然后分给外包商的四成算成本。

回答人：chenyiwei
参照收入确认采用“总额法”还是“净额法”的一般原则判断。就你所说的具体案例而言，比较重要的一点是：该饮品台是否明确标明为该外包商负责运作，食品安全问题是否由本企业承担首要责任。如果饮品台没有注明实际营运单位，对顾客而言不能辨别其实际运营单位，因而本企业成为法律上向顾客提供服务和保障食品安全的首要责任人的，则采用总额法的可能性更大。

提问人：呼叫帮助 时间：2017-11-02 21:35:44
陈版，新的收入准则下，收入确认采用“总额法”还是“净额法”的一般原则判断是否也存在相应的改变吗？

回答人：chenyiwei
新准则下，“首要义务人”仍然是重要的考量。新准则下采用了新的理论框架表述，即谁在向顾客提供商品或服务前实际控制这些商品或服务，但判断结论在大部分情况下与原准则下的判断结果一致。